【裁判字號】    99,裁,2841
【裁判日期】    991123
【裁判案由】    地上物拆遷補償
【裁判全文】
最  高  行  政  法  院  裁  定
                                      99年度裁字第2841號
抗  告  人  陳櫻美
上列抗告人與相對人基隆市政府間地上物拆遷補償事件，對於中
華民國99年5月14日臺北高等行政法院99年度訴字第857號裁定，
提起抗告，本院裁定如下︰
    主  文
抗告駁回。
抗告訴訟費用由抗告人負擔。
    理  由
一、按抗告法院認抗告為不合法或無理由者，應為駁回抗告之裁
    定。
二、本件原裁定以：本件抗告人前陳請相對人補核發地上物拆遷
    補償費，經相對人否准，提起訴願，經內政部中華民國（下
    同）99年1月28日台內訴字第0980147984號訴願決定駁回，
    抗告人遂提起行政訴訟，請求撤銷訴願決定及原處分，並命
    相對人核發抗告人主張之補償費金額。核係提起課予義務訴
    訟。查訴願決定書係於99年2月3日寄存送達於抗告人，此有
    送達證書附訴願卷可稽。是抗告人提起課予義務訴訟之期間
    ，應自99年2月4日起算，因抗告人住居基隆市，扣除在途期
    間2日，原至99年4月5日（星期一）屆滿。該日適逢休假日
    ，以次（6）日代之。抗告人遲至99年4月20日始向原審法院
    起訴，此有該院加蓋於訴狀上收文戳記所示日期可考，已逾
    法定不變期間。雖抗告人主張於99年2月23日始收受訴願決
    定書，並提出郵局查詢單為證。然查該查詢單由安瀾橋郵局
    （即寄存郵局）經辦員記載郵件於99年2月23日妥投，製有
    妥投收據等語，係指實際交付而言，此觀該查詢單同時記載
    郵件於99年2月3日寄存於安瀾橋郵局等情，可以得知。訴願
    決定書既於99年2月3日合法寄存送達，即生送達效力，起算
    起訴不變期間。抗告人主張以其實際收受日起算，並不可採
    。是抗告人之訴因逾期而不合法，依照前開規定與說明，因
    予裁定駁回。
三、抗告意旨略謂：訴願決定書雖於99年2月3日寄存於郵局，但
    適逢農曆年假期，抗告人於99年2月23日才收到，此種延誤
    情形非抗告人所掌控云云，經查，訴願機關送達系爭訴願決
    定書予抗告人因未獲會晤本人亦無受領文書之同居人或受僱
    人，乃依法寄存送達於安瀾橋郵局，有送達證書附於原審卷
    可稽，本件既合法寄存送達，原裁定以抗告人起訴於法不合
    為由，駁回其訴，並無違誤。抗告論旨指摘係因年假而無法
    收受郵件等詞，難認為有理由，應予駁回。
四、據上論結，本件抗告為無理由。依行政訴訟法第104條、民
    事訴訟法第95條、第78條，裁定如主文。
中    華    民    國    99    年    11    月    23    日
                    最高行政法院第三庭
                        審判長法官  高  啟  燦
                              法官  姜  素  娥
                              法官  黃  合  文
                              法官  劉  介  中
                              法官  陳  鴻  斌

以  上  正  本  證  明  與  原  本  無  異
中    華    民    國    99    年    11    月    24    日
                              書記官  邱  彰  德

司法院資訊處製作；財團法人民間司法改革基金會備份。
